【裁判字號】    90,易,1557
【裁判日期】    900621
【裁判案由】    家庭暴力防治法
【裁判全文】
臺灣高雄地方法院刑事判決                          九十年度易字第一五五七號
    公  訴  人  臺灣高雄地方法院檢察署檢察官
    被      告  乙○○
右列被告因家庭暴力防治法案件，經檢察官提起公訴（九十年度偵字第六三九０號）
，本院判決如左：
    主  文
乙○○無罪。
    理  由
一、公訴意旨略謂：被告乙○○與告訴人甲○○係同居關係，育有一子即被害人洪焜
    炫，二人於民國（下同）八十八年底分居，被害人於八十九年三、四月間，從被
    告住處搬至與告訴人同住，引發被告不滿，經常到被害人就讀學校要被害人不要
    聽告訴人話，九十年二月廿七曰，被告再到校囑被害人不要聽告訴人的話，被害
    人不從，被告竟手擰被害人致鼻樑、兩側臀部多處挫傷瘀傷等傷害。因認被告涉
    有刑法第二百七十七條第一項之傷害罪嫌。
二、公訴人認被告涉有傷害犯行，無非以告訴人甲○○、被害人洪焜炫於偵訊中之指
    訴及診斷書為其論據。
三、訊據被告堅決否認有何傷害犯行，辯稱伊幾乎每天都會送便當給洪焜炫吃，偶而
    會輕拍洪焜炫，但沒有毆打或擰洪焜炫等語。
四、按犯罪事實應依證據認定之，無證據不得推定其犯罪事實。刑事訴訟法第一百五
    十四條定有明文。次按告訴人之告訴，係以使被告受刑事訴追為目的，是其陳述
    是否與事實相符，仍應調查其他證據以資審認。最高法院五十二年台上字第一三
    ００號判例可資參照。經查（一）被害人於檢察官偵訊時，本院審理時雖一再指
    訴其所受之傷害係其母即被告所為，並陳稱其老師李和謀有在場目睹等語，然證
    人李和謀於本院審理時則證稱：被告經常送便當給被害人，有時會與被害人有言
    語上之衝突，但沒有看過被告在學校擰或打被害人等語，證人之證詞與被害人之
    陳述並不相符，惟被害人年僅九歲，且與其父即告訴人同住一處，其證述難免受
    其父左右，而證人為客觀之第三人，與二造無利害關係，且被害人之瘀傷非常明
    顯，應係重擊造成，若被害人之傷確係在校時所受之傷害，老師不可能不知道，
    其證詞自較被害人可信，是尚難以被害人之指訴遽認被告有罪。（二）被告雖有
    自白偶而會輕拍被害人，然依告訴人提出之照片觀之，告訴人臀部所受之瘀傷非
    常明顯，絕非輕拍所造成，是亦難以被告稱偶而有輕拍之行為，即認告訴人之傷
    勢係被告造成。（三）診斷證明書僅能證明被告受有傷害，然無從證明傷害係被
    告所為。綜上所述，被告辯解堪以採信，此外復查無其他積極證據足資證明，被
    告犯罪不能證明，應為無罪之諭知。
據上論斷，應依刑事訴訟法第三百零一條第一項，判決如主文。
本案經檢察官彭斐虹到庭執行職務。
中      華      民      國    九十      年      六      月    二十一    日
                                  臺灣高雄地方法院刑事第三庭
                                      法  官  李淑惠
右正本證明與原本無異。
如不服本判決，應於判決送達後十日內，向本院提出上訴狀。
                                      書記官  馮欽鳳
中    華    民    國      九十      年      六      月      二十一      日


司法院資訊處製作；財團法人民間司法改革基金會備份。
